【裁判字號】    95,訴,734
【裁判日期】    951116
【裁判案由】    妨害自由等
【裁判全文】
臺灣臺北地方法院刑事宣示判決筆錄       95年度訴字第734號
公  訴  人  臺灣臺北地方法院檢察署檢察官
被      告  甲○○
                    號3樓
選任辯護人  李怡卿律師
上列被告因妨害自由等案件，於中華民國九十五年十一月十六日
下午五時許，在本院第三法庭宣示判決，出席職員如下：
審判長法官起立朗讀判決主文、犯罪事實要旨、處罰條文、附記
事項及告以上訴限制、期間並提出上訴狀之法院，且諭知記載其
內容：
一、主文：
    甲○○教唆共同以非法方法，剝奪人之行動自由，未遂，處
    有期徒刑陸月，如易科罰金以銀元佰元即新臺幣玖佰元折
    算壹日。
二、犯罪事實要旨：
(一)、緣楊子宏（另由本院以九十五年度訴字第六０三號判決）於
    民國九十三年十二月十四日晚間六時許，與林萬益及另外三
    名友人，在其所經營位於臺北市松山區○○○路○段一號十
    樓之六「博德企業有限公司」（下稱博德公司）內，以撲克
    牌賭博，而林萬益之友人乙○○則在旁陪同。期間楊子宏發
    現林萬益疑似詐賭，即以電話聯絡林進勇（另由本院以同上
    案號判決）、甲○○到場確認，林進勇、甲○○先到場確認
    有詐賭情事後，隨即以電話聯絡十餘名真實姓名年籍不詳之
    成年男子到場，楊子宏、林進勇、甲○○及該十餘名成年男
    子即要求林萬益賠償新臺幣（下同）五十萬元，惟因林萬益
    不允並欲與乙○○離去，楊子宏、林進勇、甲○○及上開成
    年男子，竟共同基於強制及恐嚇之犯意聯絡，共同圍住林萬
    益與乙○○，妨害該二人離去，並由其中一名真實姓名年籍
    不詳之成年男子，取出攜帶之槍枝指向林萬益、乙○○恫稱
    ：若不賠償不得離開，要將其等押走等語，以此加害自由之
    事恐嚇並脅迫林萬益、乙○○不得離去，林萬益與乙○○因
    此心生畏懼，林萬益即當場同意賠償二十五萬元而先給付現
    金六萬元，乙○○亦同意擔任上開債務之連帶保證人，而行
    無義務之事後，楊子宏、林進勇及甲○○等人始任由林萬益
    、乙○○離開「博德公司」。
(二)、後於九十四年一月二十日凌晨一時三十分許，乙○○前往林
    進勇所經營位於臺北市○○區○○路八十三號之酒店消費，
    因乙○○遲未交付前揭賠償金，林進勇、甲○○竟各基於教
    唆他人妨害自由之犯意，唆使不詳姓名年籍之成年友人十餘
    人，共同基於妨害自由之犯意聯絡，強押乙○○上車，然因
    乙○○強力掙脫逃離該車而未遂，前開十餘名成年男子復共
    同基於傷害之犯意聯絡，或持酒瓶，或以雙手雙腳毆打乙○
    ○，致使乙○○受有頭部外傷併頭皮撕裂傷三乘以一點五公
    分、顏面撕裂傷一公分及左前臂瘀傷之傷害。
三、處罰條文：刑法第二條第一項前段、第二百七十七條第一項
    、第三百零二條第一項、第三項、第三百零四條第一項、第
    三百零五條、修正前刑法第二十八條、第二十九條、第二十
    六條前段、第五十五條、第四十一條第一項前段，罰金罰鍰
    提高標準條例第一條前段、修正前罰金罰鍰提高標準條例第
    二條，現行法規所定貨幣單位折算新臺幣條例第二條。
四、附記事項：
    本案被告已與被害人林萬益達成和解，林萬益表示不再追究
    被告之責任，有和解書一紙在卷可稽；而被害人乙○○亦同
    意接受被告之道歉，當庭表示認同檢察官對被告求處之刑度
    ，有本院九十五年十一月二日審理筆錄一份附卷為憑，故本
    院認為諭知被告前述刑度，並無不當。是被告與檢察官之協
    商合意並無刑事訴訟法第四百五十五條之四第一項所列各款
    情形，本院爰不經言詞辯論，於協商合意範圍內為協商判決
    。
五、協商判決除有刑事訴訟法第四百五十五條之四第一項第一款
    於本訊問程序終結前，被告撤銷協商合意或檢察官撤回協商
    聲請者；第二款被告協商之意思非出於自由意志者；第四款
    被告所犯之罪非第四百五十五條之二第一項所定得以聲請協
    商判決者；第六款被告有其他較重之裁判上一罪之犯罪事實
    者；第七款法院認應諭知免刑或免訴、不受理者情形之一；
    及違反同條第二項法院應於協商合意範圍內為判決，法院為
    協商判決所科之刑，以宣告緩刑、二年以下有期徒刑、拘役
    或罰金為限等規定者外，不得上訴。
六、如有前項規定之例外情形，得自收受判決送達之日起十日內
    ，向本院提出上訴書狀，上訴於第二審法院。
中    華    民    國    95    年    11    月    16    日
                                   書記官  林素霜
                             審判長法  官  黃雅芬
以上筆錄正本係照原本作成。
                                   書記官  林素霜
中    華    民    國    95    年    11    月    17    日
附錄本案論罪科刑法條全文
中華民國刑法第277條
傷害人之身體或健康者，處3年以下有期徒刑、拘役或1千元以下
罰金。
犯前項之罪因而致人於死者，處無期徒刑或7年以上有期徒刑；
致重傷者，處3年以上10年以下有期徒刑。
中華民國刑法第302條
私行拘禁或以其他非法方法，剝奪人之行動自由者，處 5 年以下
有期徒刑、拘役或 3 百元以下罰金。
因而致人於死者，處無期徒刑或7年以上有期徒刑，致重傷者，
處3年以上十年以下有期徒刑。
第 1 項之未遂犯罰之。
中華民國刑法第304條
以強暴、脅迫使人行無義務之事或妨害人行使權利者，處 3 年以
下有期徒刑、拘役或 3 百元以下罰金。
前項之未遂犯罰之。
中華民國刑法第305條
以加害生命、身體、自由、名譽、財產之事，恐嚇他人致生危害
於安全者，處2年以下有期徒刑、拘役或3百元以下罰金。


司法院資訊處製作；財團法人民間司法改革基金會備份。
